臺灣臺南地方法院刑事判決　　　　　　　　　　　　　九十四年度交簡上字第一號
　　上　訴　人　臺灣台南地方法院檢察署檢察官
　　被　　　告　乙○○
右列上訴人因被告過失傷害案件，不服本院九十三年度交簡字第一七一一號，中華民
國九十三年十月廿六日第一審簡易判決（聲請案號：九十三年度調偵字第四０二號）
，提起上訴，被告就被訴之事實為有罪之陳述，本院管轄之第二審合議庭裁定進行簡
式審判程序，判決如左：
    主  文
上訴駁回。
    事實及理由
一、本案經本院審理結果，認第一審以被告乙○○犯刑法第二百八十四條第一項前段
    之過失傷害罪，依刑事訴訟法第四百四十九條第一項前段、第四百五十四條第二
    項，刑法第二百八十四條第一項前段、第六十二條前段、第四十一條第一項前段
    ，罰金罰鍰提高標準條例第一條前段、第二條，判處被告拘役五十日，且諭知易
    科罰金折算標準，其認事用法均無違誤，量刑亦屬妥適，應予維持，茲引用第一
    審判決書記載之事實及理由（如附件）。再本件告訴人甲○○係依規定於遵行方
    向靠右行駛，因無從預期被告未依規定貿然迴轉，事起突然之際，法律上不應要
    求或期待告訴人採取準確而有效之煞車或閃避動作，故告訴人於極短時間內未行
    煞車而採取向左閃避之動作，就告訴人與被告之間之車禍事故而言，不能認為同
    有過失，本件車禍被告應負完全之過失責任。
二、公訴人循告訴人甲○○之請求上訴意旨略以：被告駕車違規迴轉，造成告訴人受
    傷情形嚴重，經台灣省台南區車輛行車事故鑑定委員會鑑定結果，被告應負全部
    肇事責任，顯見被告過失情節非輕，復造成告訴人嚴重傷勢，而案發後又對告訴
    人不聞不問，犯後態度不佳，原審僅判處被告拘役五十日，量刑過輕，顯與告訴
    人所受損害不成比例云云。惟查，原審對被告量刑時，已參酌全案證據資料，就
    被告之素行、應負過失責任之程度、造成告訴人傷害之結果、肇事後尚未與告訴
    人達成民事上之和解，及被告於犯罪後坦承自己過失態度尚稱良好等一切情狀，
    予以綜合考量而據以量刑。本院復斟酌被告與告訴人均一致陳明被告已向告訴人
    表達願意給付之賠償金額為新台幣（下同）十五萬元，然因告訴人請求被告給付
    之金額為五十萬元致雙方意見無從合致而未能和解，足認被告於事發後並非未加
    聞問全無賠償之意，僅因雙方關於賠償金額無法達成協議致無法和解，實難將無
    法和解之責全歸諸於被告。況民事之損害賠償可循民事訴訟之正當途徑解決，若
    一味要求法院以刑事重判為制壓被告屈服另一方民事賠償請求之手段，實有濫用
    刑罰權之虞，自非適宜，是以難認原審之量刑有輕縱之情事，故本件上訴為無理
    由，應予駁回。
據上論斷，應依刑事訴訟法第四百五十五條之一第一項、第三項、第三百六十八條、
第三百六十四條、第二百七十三條之一第一項、第三百七十三條，判決如主文。
本案經檢察官丙○○到庭執行職務。
中      華      民      國    九十四    年      二      月    二十四    日
                                  臺灣臺南地方法院刑事第三庭
                                      審判長法  官  陳欽賢
                                            法  官  黃光進
                                            法  官  莊玉熙
右正本證明與原本無異。
本件不得上訴。
                                            書記官  何小玉
中      華      民      國    九十四    年      二      月    二十四    日
